臺灣高等法院刑事裁定
109年度聲字第4568號
聲  請  人
即 受刑 人  苑汝琦




上列聲明人即受刑人因違反毒品危害防制條例等案件，對於本院
中華民國101年2月2日所為100年度上重訴字第42號刑事判決，聲
明疑義，本院裁定如下： 
    主  文
聲明疑義駁回。
    理  由
一、聲明疑義意旨略以：聲明疑義人即受刑人苑汝琦（下稱受刑
    人）於向臺灣高等法院及臺灣臺北地方法院聲請閱卷後，經
    閱畢所有卷證後，對於部分內容存有疑義，即：
(一)雖偵辦受刑人案件之警方於移送書、裁定羈押禁見和偵查期
    間之延長羈押裁定，以及刑事報到單背面，皆有載明受刑人
    已坦承犯行，然而鈞院仍於100年度上重訴字第42號判決就
    受刑人所犯第三次犯行（即犯罪事實二㈢）未於偵查中自白
    ，因而不適用毒品危害防制條例第17條第2項偵審自白減刑
    之規定，因此請求釋明受弄認在本案偵查中之下列陳述在客
    觀語意上，依經驗法則、論理法則而言，是否不屬於承認犯
    行的自白陳述：⒈警方問：警方調查美籍人士SHU RICKY涉嫌
    運輸第一級毒品古柯鹼一案，你是否參與？擔任何角色？答
    ：是的，我負責安排及聯絡毒品運輸之相關細節，如運到台
    灣之時間與交易地點等。⒉檢察官問：RICKY帶進來的古柯鹼
    是不是要交給你？答：是的。⒊法官問：是否有委託RICKY S
    HU從美國帶古柯鹼來台灣？答：我是求陳榮順的要求...。
(二)上開⒈至⒊項院檢警的提問內容中所提及的涉案毒品古柯鹼，
    就刑事偵審實務上而言，是否指本案未被發覺和未被查獲的
    第一、二次犯行（即犯罪事實二㈠㈡）中的涉案毒品古柯鹼？
    以上，請求賜准釋明疑義等語。
二、按當事人對於有罪裁判之文義有疑義者，得向諭知該裁判之
    法院聲明疑義，為刑事訴訟法第483條所明定，但該條所稱
    「諭知該裁判之法院」，乃指對被告之有罪裁判，於主文內
    實際宣示其主刑、從刑之裁判而言，若裁判主文並未諭知主
    刑、從刑，係因被告不服該裁判，向上級法院提起上訴或抗
    告，經上級法院維持原裁判，而諭知上訴或抗告駁回者，因
    其對原裁判之主刑、從刑未予更易，本身復未宣示如何之主
    刑、從刑，自非該條所指「諭知該裁判之法院」。又刑事訴
    訟法第483條規定，當事人對於有罪裁判之文義有疑義者，
    得向諭知該裁判之法院聲明疑義，所謂對於有罪裁判之解釋
    有疑義，是指對於科刑判決主文有疑義而言，科刑判決確定
    後檢察官應依判決主文而為執行，若主文之意義明瞭，不影
    響於刑之執行，自無請求法院予以解釋之必要（最高法院10
    9年度台抗字第441號裁定參照）。
三、經查：
(一)受刑人前因違反毒品危害防制條例等案件，經臺灣臺北地方
    法院以99年度重訴字第15號判決判處罪刑後，受刑人不服提
    起上訴，經本院以100年度上重訴字第42號判決判處罪刑後
    ，受刑人不服提起上訴後，經最高法院先以101年度台上字
    第4639號判決就本院100年度上重訴字第42號判決犯罪事實
    欄二之㈠、㈡所載共同私運第一級毒品古柯鹼入境臺灣販賣予
    陳榮順二次（下稱第一、二次運輸販毒行為）部分，駁回受
    刑人之上訴；最高法院另以102年度台上字第529號判決就本
    院100年度上重訴字第42號判決犯罪事實欄二之㈢所載共同私
    運第一級毒品古柯鹼入境臺灣（下稱第三次運輸販毒行為）
    部分，撤銷本院此部分之判決並自為判決，有各該判決書在
    卷可憑。是本院就被告所為之聲明疑義，僅就受刑人於本院
    100年度上重訴字第42號判決犯罪事實欄二之㈠、㈡所載第一
    、二次運輸販毒行為部分；至受刑人就本院100年度上重訴
    字第42號判決犯罪事實欄二之㈢所載第三次運輸販毒行為部
    分，因本院並非諭知該部分犯罪事實主刑及從刑之法院，無
    從就第三次運輸販毒部分之主文予以解釋，先予說明。
(二)又受刑人因本院100年度上重訴字第42號判決犯罪事實欄二
    之㈠、㈡所載第一、二次運輸販毒行為部分之主文記載「原判
    決關於附表五編號1至編號11、編號13至編號14部分及RICKY
     SHU、苑汝琦、邱亦龍、陳榮順執行刑，均撤銷。…苑汝琦
    犯如附表五編號4至編號6所示之罪，各處如附表五編號4至
    編號6所示之刑（包括主刑及從刑）。…（關於受刑人第一、
    二次運輸販毒行為部分為附表五編號4、5）」，而就附表五
    編號4、5「應科處之罪刑」欄則記載「苑汝琦共同販賣第一
    級毒品，處有期徒刑拾貳年，未扣案之販賣毒品所得美金陸
    萬伍仟元及新臺幣貳拾萬元，均與RICKYSHU連帶沒收，如全
    部或一部不能沒收時，以其等財產連帶抵償之；扣案如附表
    二編號1②、④、10、16所示之物，均沒收（犯罪事實欄二㈠部
    分）。苑汝琦共同販賣第一級毒品，處有期徒刑拾捌年。未
    扣案之販賣毒品所得美金陸萬伍仟元及新臺幣貳拾萬元，均
    與RICKYSHU連帶沒收，如全部或一部不能沒收時，以其等財
    產連帶抵償之；扣案如附表二編號1②、④、10、16所示之物
    ，均沒收（犯罪事實欄二㈡部分）」等語，有上開刑事判決
    、本院被告前案紀錄表在卷可稽，是上開本院100年度上重
    訴字第42號判決犯罪事實欄二之㈠、㈡所載第一、二次運輸販
    毒行為部分所為有罪科刑判決主文，其文義甚明瞭，檢察官
    依判決主文而為執行，並無任何執行上之疑義。是受刑人就
    此聲明疑義，顯與法不合。
(三)至受刑人聲明疑義意旨㈠⒈至⒊項受刑人於警詢、偵查及原審
    訊問時所為之問答內容中所提及之涉案毒品古柯鹼範圍究否
    僅指犯罪事實二㈠、㈡中的涉案毒品古柯鹼等語，此為法院針
    對證據之涵攝與事實認定之範疇，並非有罪裁判文義之疑義
    ，尚非屬聲明疑義之範圍，受刑人據之聲明疑義，自屬無據
    。
(四)綜上，本件受刑人之聲明疑義於法不合，應予駁回。
據上論斷，依刑事訴訟法第486條，裁定如主文。
中　　華　　民　　國　　109 　年　　11　　月　　27　　日
                  刑事第三庭    審判長法　官  張惠立
                                      法　官  張江澤
                                      法　官  劉兆菊
以上正本證明與原本無異。
如不服本裁定，應於收受送達後五日內向本院提出抗告狀。
                                      書記官  陳佳微
中　　華　　民　　國　　109 　年　　11　　月　　27　　日